臺灣新北地方法院板橋簡易庭小額民事判決
　　　　　　　　　　　　　　　　　 110年度板小字第2031號

原　　　告　泰安產物保險股份有限公司

法定代理人　李松季　


訴訟代理人　呂宜哲　
　　　　　　賴德謙　
被　　　告　廖順德　
上列當事人間請求侵權行為損害賠償事件，本院於民國110年10
月18日言詞辯論終結，判決如下：
    主  文
被告應給付原告新臺幣壹萬參仟伍佰貳拾伍元，及自民國一一０
年五月二日起至清償日止，按年息百分之五計算之利息。
訴訟費用新臺幣壹仟元，由被告負擔新臺幣陸佰元，餘由原告負
擔。
本判決原告勝訴部分得假執行。
    事實及理由
一、本件被告經合法通知，無正當理由未於言詞辯論期日到場，
    核無民事訴訟法第386條所列各款情形，爰依原告之聲請，
    由其一造辯論而為判決。
二、原告主張：被告於民國108 年5 月30日14時56分許，駕駛車
    牌號碼000-0000號自用小客車，行經新北市○○區○○街00
    0 號前，因行經無號誌交岔路口，左方車未暫停禮讓右方車
    輛先行，致與原告所承保開發亨捲門材料有限公司所有並由
    訴外人施麗娜駕駛之車牌號碼0000-00 號自用小客車（下稱
    系爭車輛）發生碰撞，系爭車輛因而受損，修復費用共計新
    臺幣（下同）40,900元（工資20,500元、零件20,400元），
    原告已賠付完畢，經計算折舊後僅請求被告賠償22,541元。
    為此，爰依侵權行為及保險代位之法律關係，請求被告賠償
    等語，並減縮後聲明：被告應給付原告22,541元，及自起訴
    狀送達翌日起至清償日止，按年息百分之5計算之利息。
三、被告受合法通知，未於言詞辯論期日到場爭執，亦未提出書
    狀作何聲明或陳述。
四、法院之判斷：
（一）原告主張被告於前開時、地，駕駛前揭車輛，因行經無號
      誌交岔路口，左方車未暫停禮讓右方車輛先行，致與系爭
      車輛發生碰撞，系爭車輛因而受損，系爭車輛修復費用為
      40,900元，原告依約賠付被保險人40,900元完畢之事實，
      業據提出系爭車輛行車執照、駕照影本、新北市政府警察
      局蘆洲分局道路交通事故當事人登記聯單、聖財汽車有限
      公司（下稱聖財公司）出具之估價單暨統一發票、車損照
      片等件在卷為證，並經本院依職權向新北市政府警察局蘆
      洲分局調閱本件道路交通事故卷宗，核閱屬實，又被告就
      原告主張之前揭事實，業於相當時期受合法之通知，而於
      言詞辯論期日不到場，亦未提出準備書狀爭執，依民事訴
      訟法第436條之23、第436 條第2 項、第280 條第3 項準
      用第1 項之規定，視同自認，是依本院調查證據之結果，
      堪信原告前揭主張為真。
（二）按因故意或過失，不法侵害他人之權利者，負損害賠償責
      任；汽車、機車或其他非依軌道行駛之動力車輛，在使用
      中加損害於他人者，駕駛人應賠償因此所生之損害，民法
      第184 條第1 項前段、第191 條之2 前段分定明文。又按
      被保險人因保險人應負保險責任之損失發生，而對於第三
      人有損失賠償請求權者，保險人得於給付賠償金額後，代
      位行使被保險人對於第三人之請求權。但其請求之金額，
      以不逾賠償金額為限，保險法第53條第1 項亦有明文。復
      按物被毀損時，被害人除得依民法第196 條請求賠償外，
      並不排除民法第213 條至第215 條之適用。依民法第196
      條請求賠償物被毀損所減少之價額，得以修復費用為估定
      之標準，但以必要者為限（例如：修理材料以新品換舊品
      ，應予折舊）。被害人如能證明其物因毀損所減少之價額
      ，超過必要之修復費用時，就其差額，仍得請求賠償【最
      高法院77年度第9 次民事庭會議決議（一）可資參照】。
      查系爭車輛因被告前揭過失駕駛行為而受有損害，已如前
      述，又系爭車輛維修係以新零件更換舊零件，就此部分應
      予以折舊計算，原告主張零件折舊後之價值為2,041 元，
      加計毋庸折舊之工資20,500元，共計22,541元，為合理且
      必要之修復費用。
（三）惟按損害之發生或擴大，被害人與有過失者，法院得減輕
      賠償金額，或免除之，民法第217 條第1 項定有明文。且
      基於過失相抵之責任減輕或免除，法院對於賠償金額減至
      何程度，應斟酌雙方原因力之強弱與過失之輕重以定之（
      最高法院99年度台上字第1580號判決參照）。本院審酌系
      爭事故肇事雙方經過及原因力之強弱，被告固有行經無號
      誌交岔路口，左方車未暫停禮讓右方車輛先行之過失，惟
      訴外人施麗娜駕駛系爭車輛亦有行駛時疑未注意車前狀況
      ，並隨時採取必要之安全措施之過失，就系爭事故亦應負
      擔部分肇事責任，此有新北市政府警察局道路交通事故初
      步分析研判表在卷可按，原告亦未就此有所爭執。綜上各
      情，本院認以酌減被告百分之40之過失責任為適當，據此
      折算訴外人施麗娜與有過失之比例後，本件原告得請求被
      告賠償之金額為13,525元（計算式：22,541元×60％＝13
      ,525元，元以下四捨五入）。
（四）末按遲延之債務，以支付金錢為標的者，債權人得請求依
      法定利率計算之遲延利息。給付無確定期限者，債務人於
      債權人得請求時，經其催告而未為給付，自受催告時起，
      負遲延責任。其經債權人起訴而送達訴狀，或依督促程序
      送達支付命令，或為其他相類之行為者，與催告有同一之
      效力，民法第233 條第1 項、第229 條第2 項分別定有明
      文。本件原告請求被告給付之損害賠償，係以支付金錢為
      標的，故原告請求被告給付自起訴狀繕本送達翌日即110
      年5 月2 日起至清償日止，按週年利率百分之5 計算之利
      息，併應准許。
四、綜上所述，原告基於保險代位及侵權行為損害賠償之法律關
    係，請求被告給付13,525元，及自起訴狀繕本送達翌日即11
    0 年5 月2 日起至清償日止，按年息百分之5 計算之利息，
    為有理由，應予准許。逾此範圍之請求，則無理由，應予駁
    回。
五、本件原告勝訴部分係適用小額訴訟程序所為被告敗訴之判決
    ，依民事訴訟法第436 條之20，應依職權宣告假執行。
六、本件係小額訴訟事件，依民事訴訟法第436 條之19第1 項規
    定，確定本件訴訟費用額為原告已繳納之第一審裁判費1,00
    0 元，並依勝敗訴比例，定其中600 元由被告負擔，餘400
    元則由原告負擔。
中    華    民    國   110    年    10    月    28    日
                  臺灣新北地方法院板橋簡易庭
                          法  官  陳怡親
以上為正本係照原本作成。
如不服本判決，應於送達後20日內，向本院提出上訴狀並表明上
訴理由，如於本判決宣示後送達前提起上訴者，應於判決送達後
20日內補提上訴理由書（須附繕本）。
中    華    民    國   110    年    10    月    28    日
                          書記官  劉芷寧